臺灣高等法院刑事裁定
109年度抗字第245號
抗  告  人  周弘偉


                    （現於法務部○○○○○○○○○○      ○執行中）  
上列抗告人即受刑人因聲請定其應執行刑案件，不服臺灣臺北地
方法院109年度聲字第141號，中華民國109年1月20日裁定，提起
抗告，本院裁定如下：
    主  文
抗告駁回。
    理  由
一、按裁判確定前犯數罪者，併合處罰之；數罪併罰，有二裁判
    以上者，依刑法第51條之規定，定其應執行之刑；宣告多數
    有期徒刑者，於各刑中之最長期以上，各刑合併之刑期以下
    ，定其刑期，但不得逾30年，刑法第50條第1項前段、第
    53條、第51條第5款分別定有明文。次按法律上屬於自由裁
    量事項，尚非概無法律性之拘束，在法律上有其外部界限及
    內部界限。前者法律之具體規定，使法院得以具體選擇為適
    當裁判，此為自由裁量之外部界限。後者法院為自由裁量時
    ，應考量法律之目的，法律秩序之理念所在，此為自由裁量
    之內部界限。法院為裁判時，兩者均不得有所踰越（最高法
    院92年度台非字第187號判決意旨參照）。又對於定應執行
    刑之案件，法院所為刑之酌定，本屬實體法上賦予法院依個
    案自由裁量之職權，如所為裁量未逾法定範圍（即各刑中之
    最長期以上、各刑合併之刑期以下之法定範圍內），且無濫
    權情形，即無違法可言（最高法院101年度台抗字第463 號
    裁定意旨參照）。
二、經查，本件抗告人即受刑人周弘偉（下稱抗告人）因毒品危
    害防制條例等罪，經原審法院分別判處如附表所示之刑確定
    在案（原審附表編號2最後事實審法院及判決案號，誤載為
    臺北地院108年度審訴字第2016號，應更正如附表編號2該欄
    所示），而如附表編號2所示之罪係在附表編號1所示之罪判
    決確定日（108年9月26日）前所犯。檢察官聲請依刑法第53
    條、第51條第5款就附表所示之罪定應執行刑，自屬正當，
    本件考量抗告人犯罪情節、行為次數，對於抗告人所犯數罪
    為整體非難評價及刑法量刑公平正義理念之內部限制，復權
    衡審酌抗告人之責任與整體刑法目的及相關刑事政策，認原
    裁定所定應執行刑1年4月，係在各宣告刑之最長期（9月）
    以上，各刑合併之刑期（1年6月）以下，合於刑法第51條第
    5款規定所定之外部界限，復無違反比例、平等諸原則之裁
    量權濫用情形，應屬妥適。抗告意旨略以：抗告人所犯數罪
    時間緊密，侵犯相同法益，並有悔意，懇請賜與抗告人合理
    公平之裁定，並請給予抗告人重新有利之裁定云云。抗告意
    旨徒憑己意，泛詞漫指原裁定定應執行刑過重而有違法、失
    當之處，其抗告為無理由，應予駁回。
三、據上論結，應依刑事訴訟法第412條，裁定如主文。
中    華    民    國   109    年    2     月    27    日
                  刑事第九庭    審判長法  官  潘翠雪  
                                      法  官  葉力旗 
                                      法  官  陳俞婷 
以上正本證明與原本無異。
如不服本裁定，應於收受送達後五日內向本院提出抗告狀。
                                      書記官  陳麗津
　　　　　　　　　　　　
中　　華　　民　　國　　109 　年　　3 　　月　　 2 　日


附表：
編         號  1 2  罪         名  毒品危害防制條例 毒品危害防制條例  宣   告    刑  有期徒刑9月 有期徒刑9月  犯 罪 日 期  108年4月10日 107年7月17日  偵查(自訴)機關年度案號  臺北地檢署108年度毒偵字第1610號 臺北地檢署108年度撤緩毒偵字第156號   最  後  事實審 法  院    臺北地院    臺北地院   案  號 108年度審訴字第626號 108年度審訴字第885號   判  決日  期 108年9月9日 108年10月28日    確定   判決 法  院     臺北地院    臺北地院   案  號 108年度審訴字第626號 108年度審訴字第885號   判決確定日期 108年9月26日 108年12月16日  是否得易科罰金        否       否  備         註  臺北地檢108年度執字第7623號 臺北地檢109年度執字第111號